臺灣嘉義地方法院刑事判決
110年度交易字第465號
公  訴  人  臺灣嘉義地方檢察署檢察官
被      告  洪忠孟


上列被告因公共險案件，經檢察官提起公訴（110年度偵字第104
40號），本院判決如下：
    主  文
洪忠孟犯刑法第一百八十五條之三第一項第一款之服用酒類駕駛
動力交通工具罪，累犯，處有期徒刑拾月。
    犯 罪 事 實
一、洪忠孟於民國110年11月7日12時許至14時許，在嘉義縣政府
    附近某友人住處飲用酒類後，本應注意飲酒過量不得駕駛動
    力交通工具，竟仍心存僥倖，騎乘車牌號碼000-000號輕型
    機車上路欲返回自己住處。嗣於同日14時7分，洪忠孟騎車
    行經嘉義縣朴子市祥和一路西段與朴子三路口，因行車不穩
    ，為警攔查。警方並於同日14時22分對洪忠孟施以吐氣酒精
    濃度測試，測得其吐氣酒精濃度達每公升0.30毫克，始悉上
    情。
二、案經嘉義縣警察局移送臺灣嘉義地方檢察署檢察官偵查起訴
    。
    理  由
一、本案以下作為判決基礎所引用的證據，檢察官、被告洪忠孟
    均同意作為證據（本院卷36頁），本院審酌該等證據之取得
    ，並無違法或不當等不適宜作為證據的情形，自均具有證據
    能力。
二、上揭犯罪事實，業據被告坦白承認（警卷1至2頁、偵卷12至
    13頁、本院卷36頁），並有酒精測定紀錄表、車輛詳細資料
    報表各1份在卷可憑（警卷7頁、13頁），足見被告之自白與
    事實相符，本案事證明確，被告犯行堪以認定，應依法論科
    。
三、核被告所為，係犯刑法第185條之3第1項第1款之服用酒類駕
    駛動力交通工具罪。又被告前因酒駕之公共危險案件，經本
    院以109年度交易字第161號判處有期徒刑6月確定，甫於110
    年5月9日徒刑執行完畢，此有臺灣高等法院被告前案紀錄表
    在卷可按，其於5年以內，故意再犯本案有期徒刑以上之罪
    ，為累犯。另被告所犯前案已係酒駕之公共危險案件，本案
    卻再犯相同犯行，是被告對於酒後駕駛動力交通工具之行為
    欠缺自制能力，刑罰反應力薄弱。本院並審酌酒後騎車之行
    為，容易造成嚴重之交通事故，消耗重大社會資源，有相當
    之社會惡性，依司法院釋字第775號解釋意旨，應依刑法第4
    7條第1項規定加重其刑。
四、本院審酌被告：⑴自陳高中畢業之智識程度；⑵未婚無子、平
    常獨居之生活狀況；⑶務農，自陳經濟狀況不佳；⑷患有胃食
    道逆流性疾病併食道炎、原發性廣泛性（骨）關節炎、失眠
    症、功能性消化不良、急性支氣管炎、急性上呼吸道感染等
    疾病，且肝功能檢查結果異常等情，有衛生福利部朴子醫院
    出具之診斷證明書1紙在卷足憑（本院卷40頁）；⑸除構成本
    案累犯之前案紀錄外，其另有9次酒駕之公共危險案件，此
    有臺灣高等法院被告前案紀錄表在卷可佐，其卻仍不知警惕
    ，再犯本案相同犯行，足見其欠缺自制力，以及漠視法令規
    範之態度；⑹飲用酒類後，吐氣所含酒精濃度達每公升0.30
    毫克，竟仍騎車行駛於道路上，罔顧其他用路人之生命、身
    體安全；⑺犯後坦承犯行等一切情狀。本院認量處如主文所
    示之刑，應屬適當。
五、本案無施以禁戒處分之必要：
  ㈠公訴意旨認被告在本案之前已有10次酒駕犯行，且最近1次犯
    行甫於110年5月9日出獄，卻仍再犯下本案，顯有酗酒成癮
    並有再犯之虞，故認應依刑法第89條之規定，於刑之執行前
    ，令入相當處所，施以禁戒處分等語。
  ㈡按因酗酒而犯罪，足認其已酗酒成癮並有再犯之虞者，於刑
    之執行前，令入相當處所，施以禁戒，刑法第89條第1項定
    有明文。
  ㈢惟查，所謂酒癮，係指慢性而長期性無法自制的飲酒，屬一
    種病態性的飲酒，造成酒精依賴和濫用。而依被告於本院供
    稱：我於110年5月1日出獄後就沒有再喝酒，是因為那天冬
    至，去朋友那邊工作，他說冬至慶祝一下，建議我喝啤酒解
    渴，所以才喝，平常沒有喝酒的時候，手不會抖等語（本院
    卷37頁）。又本案被告之吐氣酒精濃度為每公升0.30毫克，
    數值也不算太高，故難認被告這樣的飲酒習慣，已達酗酒成
    癮之程度。此外，被告本案犯罪時間為110年11月7日，前一
    次經查獲公共危險犯行時間為109年3月間，而再往前一次公
    共危險犯罪時間則是108年1月間（見卷附之臺灣高等法院被
    告前案紀錄表），由此觀之，也未見被告有長期飲入大量酒
    精且難以減量、耗費大量時間取得酒精飲入、強烈渴望酒精
    等可資判斷確實呈現酒精依賴或濫用之情形，或有密集飲酒
    後駕駛動力交通工具而涉犯公共危險案件之情形。檢察官亦
    未能具體指出足資認定被告確已酗酒成癮之事證。是本院認
    為本件尚無依刑法第89條第1項令被告於刑之執行前，令入
    相當處所，施以禁戒處分之必要，併此敘明。
據上論斷，應依刑事訴訟法第299條第1項前段，刑法第185條之3
第1項第1款、第47條第1項，刑法施行法第1條之1第1項，判決如
主文。
本案經檢察官顏榮松提起公訴、檢察官葉美菁到庭執行職務 
中　　華　　民　　國　　111 　年　　1 　　月　　21　　日
                  刑事第三庭    法　官　張佐榕
以上正本證明與原本無異。
如不服本判決，應於判決送達後20日內，向本院提出上訴狀。
中　　華　　民　　國　　111 　年　　1 　　月　　21　　日
                                書記官　連彩婷
附錄法條:
中華民國刑法第185條之3第1項第1款
駕駛動力交通工具而有下列情形之一者，處2 年以下有期徒刑，
得併科20萬元以下罰金：
一、吐氣所含酒精濃度達每公升零點二五毫克或血液中酒精濃度
    達百分之零點零五以上。